# 权益法取得长期股权投资判断隐含商誉或营业外收入的参照物是什么？

提问人：wufaxian 时间：2019-11-06 06:30:14
甲乙公司没有任何关联关系，假设甲公司以 200 万现金注入乙公司，获得乙公司 20% 的股份。注入前乙公司股东权益（股东权益完全有可辨认净资产组成，且账面价值与公允价值相同） 800 万，注入以后变为 1000 万。
按照准则。支付对价大于初始投资成本，在备查帐目确认隐含商誉。小于初始投资成本确认营业外收入。可是这个初始成本是按照增资前乙公司的可辨认净资产的公允价值计算呢？还是按照增资后乙公司可辨认净资产的公允价值计算呢？为什么?
按增资之前的计算。似乎应该在甲公司的备查帐目确认 40 万的商誉（800*0.2-200=-40）。可是从事后看，投入 200 万在净资产 1000 万的公司占 20%的股份。似乎也没有吃亏啊！
换一个角度说，如果这样需要在备查帐目确认隐含商誉。那么 A、B两个非关联公司，分别出资 200 万和 800 万设立溢价 C 公司。A 公司占 C 公司 20%的股份。这时 A 公司的备查帐目肯定不用记录任何商誉吧？

回答人：chenyiwei
在增资的情况下，对增资后所享有被投资公司可辨认净资产的公允价值份额，应按包含本次增资款的金额计算。在你主帖的举例中，投资款等于投资后享有可辨认净资产公允价值份额，无需确认商誉或负商誉。